最　高　行　政　法　院　裁　定
　　　　　　　　　　　　　94年度裁字第00884號
上　訴　人　乙○○
被 上訴 人　臺北市稅捐稽徵處
代　表　人　甲○○
參　加　人　丙○○
上列當事人間因房屋稅事件，上訴人對於中華民國92年12月17日
臺北高等行政法院91年度訴字第3040號判決，提起上訴。本院裁
定如下：
　　主  文
上訴駁回。
上訴審訴訟費用由上訴人負擔。
　　理  由
一、按對於高等行政法院判決上訴，非以其違背法令為理由，不
    得為之，行政訴訟法第242條定有明文。是對於高等行政法
    院判決上訴，若未具體說明原判決違背何項法令、不適用或
    如何適用不當之具體情事，即非主張原判決違背法令以為上
    訴理由，其上訴不應准許。
二、本件門牌號碼臺北市○○路○段30巷7弄3號（下稱系爭房屋
    ），屬未領有建築執照之房屋，坐落於臺北市○○區○○段
    一小段291地號土地上，上訴人之父即參加人丙○○於民國
    89年8月30日檢附建物測量成果圖謄本及房屋申請設立房屋
    稅籍承諾書，向被上訴人所屬大安分處申請設立房屋稅籍，
    經該分處函准設立稅籍，並依法核課系爭房屋一樓按營業用
    、二樓按住家用稅率課徵房屋稅。上訴人於90年6月26日以
    郵局存證信函向該分處提出異議，主張其始為系爭房屋所有
    權人，請求更正房屋稅籍，該分處乃以90年6月28日北市稽
    大安乙字第9062784100號函否准，上訴人不服，提起訴願，
    經訴願決定：「原處分撤銷，由原處分機關於收受決定書之
    次日起60日內另為處分」。嗣被上訴人大安分處重新審查後
    ，乃以91年1月29日北市稽大安乙字第09160348200號函知上
    訴人略以：「…重新審查結果，仍維持系爭房屋由參加人丙
    ○○為管理人辦理設籍，台端對於上開建物所有權之爭，應
    循法律途徑解決後，再依法申請變更納稅義務人名義。．．
    ．」，上訴人不服，提起訴願，遭決定駁回，提起行政訴訟
    ，經原審判決駁回。
三、上訴意旨略以：（一）系爭房屋與臺北市○○路○段44號兩
    戶並非獨立之房屋，室內係打通使用，後來因該44號房屋出
    租於銀行，銀行為求安全始予隔開，原本係附屬之違建房屋
    ，原審不察，遽而認為係獨立房屋，實違背論理法則，顯然
    違背法令。（二）又上訴人提出之和解筆錄中之土地面積即
    包含系爭房屋坐落之土地，即系爭房屋建築在上訴人之土地
    上，且和解筆錄中44號之房屋當然涵蓋附屬之系爭房屋，而
    參加人所提出之88年度北簡字第12284號宣示判決筆錄中，
    明示系爭房屋為44號房屋之附屬建物，非獨立之房屋，故原
    審判決以二房屋為獨立之房屋，非附屬建物，顯然違法，故
    系爭房屋當然為44號房屋之附屬建物，土地所有人為上訴人
    ，當然房屋所有權人亦為上訴人。（三）原審判決所謂系爭
    房屋自83年起，由參加人丙○○為出租人，故系爭房屋之管
    理人亦非上訴人，但參加人丙○○所以自83年起出租系爭房
    屋，即從和解筆錄成立（82年）起，上訴人同意參加人丙○
    ○有出租之權利，所有權人仍為上訴人。另由上訴人所提出
    85年10月16日之抵押權設立契約書上明載設定抵押土地上增
    建之系爭房屋係債務人所有無誤，併設定在內，亦足證系爭
    房屋所有權人為上訴人，對此有利上訴人之證據，原審為何
    不採，亦未見說明，顯然違法，為此，請廢棄原審判決並撤
    銷訴願決定及原處分等語。
四、本院查：上訴人雖以原審判決有違背法令為由，惟核其上訴
    理由狀所載內容，係就原審所為系爭房屋之課稅主體為參加
    人之事實認定及證據取捨之職權行使，指摘其為不當，難認
    為對原審判決之如何違背法令已有具體之指摘，依首揭說明
    ，其上訴為不合法，應予駁回。至上訴人究否對系爭房屋有
    所有權，純屬私權範圍，如有爭執，應循民事訴訟程序以求
    解決，併予指明。
五、依行政訴訟法第249條第1項前段、第104條、民事訴訟法第
    95條、第78條，裁定如主文。
中    華    民    國    94    年    5    月    19     日
                  第五庭審判長法  官　趙　永　康
                              法  官　鄭　淑　貞
                              法  官　黃　淑　玲
                              法  官　侯　東　昇
                              法  官　林  文  舟
以  上  正  本  證  明  與  原  本  無  異
中    華    民    國    94    年    5    月    20     日
　　　　　　　　　　　　　　　書記官　莊　俊　亨
